【裁判字號】    97,中交簡上,389
【裁判日期】    970825
【裁判案由】    過失傷害
【裁判全文】
臺灣臺中地方法院刑事判決
上  訴  人  甲○○
即  被  告
上列上訴人即被告因過失傷害案件，不服本院臺中簡易庭97年度
中交簡字第518號中華民國97年4月8日第1審簡易判決（聲請案號
：臺灣臺中地方法院檢察署97年度偵字第4649號），提起上訴，
本院管轄之第2審合議庭判決如下︰
    主    文
上訴駁回。
甲○○緩刑貳年。
    犯罪事實及理由
一、本案經本院合議庭審理結果，認除證據部分補充：「上訴人
    即被告甲○○（下稱被告）於本院審理時之自白」、「證人
    即告訴人乙○○於本院審理中之證述」、「中山醫學大學附
    設醫院函及該函所檢附之病歷影本 (見本院卷第三六至一○
    一頁)」、「賴骨科診所證明書及病歷 (見本院卷第一○五
    頁、一○八頁)」、「中國醫藥大學附設醫院函檢附之病歷
    影本 (見本院卷第一一○至一一五頁)」外，其餘第一審簡
    易判決認事用法及量刑均無不當，應予維持，並引用臺灣臺
    中地方法院檢察署檢察官起訴書及本院第一審簡易判決記載
    之犯罪事實、證據及理由(如附件)。
二、被告上訴意旨略以：本件係告訴人所騎機車左側撞伊所騎機
    車右後方，且車禍當時告訴人說沒事，之後告訴人檢附之診
    斷證明書日期為九十六年七月三十一日，距離車禍發生日已
    二十四日，是告訴人所受傷害是否本案車禍所致亦非無疑。
    又伊係大陸新娘，沒有身分證也無法考領駕照，又須工作送
    貨賺錢扶養三歲幼子，伊丈夫復患有痛風且前些時日受傷，
    亦無力賠償告訴人所要求之新臺幣二十五萬元賠償金，請撤
    銷原判決云云。
三、經查：本件車禍之發生，被告確有過失，業據被告於本院審
    理中直承屬實，又本件確係被告所騎機車車頭與告訴人所騎
    機車左側車身發生擦撞，亦經被告於九十六年七月八日警察
    詢問時直承無誤，有臺中市○○○道路交通事故談話紀錄表
    一份在卷可稽 (見九十七年度他字第二一二號偵查卷第十六
    頁)，核與證人即告訴人乙○○於警詢 (見臺中市○○○道
    路交通事故談話紀錄表，詳九十七年度他字第二一二號偵查
    卷第十八頁)及本院審理中結證情節相符，亦足認定。再者
    ，告訴人於車禍發生當時因未察覺有何外傷，而未要求叫救
    護車或報警，但告訴人返家後即察覺膝蓋有異，旋即前往中
    國醫藥大學附設醫院，並於同日即九十七年七月七日十六時
    十一分許即抵達該醫院急診室，業經告訴人於本院行準備程
    序時陳明在卷，並有中國醫藥大學附設醫院函檢附之病歷在
    卷可按 (詳參本院卷第一一一頁背面)，是告訴人前揭傷害
    確與被告之過失行為間具有相當因果關係，亦足認定。從而
    ，被告以前揭理由提起上訴，核為無理由，應予駁回。
四、查，被告前未曾因故意犯罪受有期徒刑以上刑之宣告，有臺
    灣臺中地方法院檢察署刑案資料查註紀錄表及臺灣高等法院
    被告前案紀錄表各一件在卷可按，素行尚佳，其因一時疏失
    ，致罹刑章，事後尚能於本院審理中坦承犯行，被告經此偵
    審程序教訓及刑之宣告，應能知所警惕，信無再犯之虞。又
    被告雖迄未能賠償告訴人所受損害以與告訴人達成和解，惟
    被告係大陸新娘，學歷為國中一年級肄業，其先生患有痛風
    ，受僱在夜市攤位工作，天氣變時常無法正常上班，被告平
    常僅打零工貼補家用，家境清寒，其夫日前且因痛風仍堅持
    要工作，而於工作時腳扭傷，被告與其先生現育有一女，年
    僅三歲等節，業據被告於本院審理中供明在卷，並有臺中市
    東區東門里證明書、戶籍謄本、林森醫院診斷證明書各一份
    在卷可憑，足認被告確係因經濟能力不佳而無法賠償告訴人
    ，尚非犯後毫無悔意，惡意拒不賠償。且告訴人所受損害，
    亦尚能循民事訴訟程序解決，本院綜合各情後，認第一審簡
    易判決所宣告之刑以暫不執行為適當，併予宣告緩刑二年，
    以啟自新。
據上論斷，應依刑事訴訟法第四百五十五條之一第一項、第三項
、第三百七十三條、第三百六十八條，刑法第七十四條第一項第
一款，判決如主文。
中    華    民    國    97    年    8     月    25    日
                  刑事第十庭    審判長法  官 賴妙雲
                                      法  官 黃炫中
                                      法  官 江奇峰
上正本證明與原本無異。
本件不得上訴。
                                      書記官 江慧貞
中    華    民    國    97    年    8     月    25    日
附錄本案論罪科刑法條全文
刑法第二百八十四條：
因過失傷害人者，處六月以下有期徒刑、拘役或五百元以下罰金
，致重傷者，處一年以下有期徒刑、拘役或五百元以下罰金。
從事業務之人，因業務上之過失傷害人者，處三年以下有期徒刑
、拘役或二千元以下罰金。


司法院資訊處製作；財團法人民間司法改革基金會備份。
